Александра Кукса | Frontend-разработчик

Локация: Россия, Санкт-Петербург

Портфолио

kooksa.codes

Telegram alexkooksa

LinkedIn

linkedin.com/in/alexkooksa

E-mail

alex.kooksa@gmail.com



Обо мне

За 7+ лет участвовала в более 100 проектах различного масштаба, от начала и до конца на позиции фронтендера и дизайнера. Для меня важна визуальная составляющая, мне нравится создавать и реализовывать продуманные и логичные дизайны и уделять внимание деталям. В процессе разработки всегда стараюсь найти наиболее рациональное решение и писать код, который будет удобно поддерживать и масштабировать. Ценю чётко налаженные процессы и честную обратную связь.

Hard skills

Языки и инструменты: HTML, CSS / SASS, JavaScript, Smarty, Eleventy, Nunjucks, Git

Библиотеки: JQuery + плагины (Swiper, Fancybox etc.), AOS, GSAP

Дизайн: проектирование интерфейсов, типографика, оптимизация UI/UX

ПО: Figma, Adobe XD, Photoshop, Illustrator **В процессе**: углубление в JavaScript, React

Soft skills

- Умею расставлять приоритеты
- Признаю ошибки и извлекаю из них урок
- Уважаю альтернативную точку зрения
- Мне нравится работать в команде и находить оптимальное решение сообща
- При этом я вполне могу принимать серьезные решения самостоятельно и всегда могу их обосновать
- Эмпатия моё второе имя (а позитивный настрой третье)

Языки

- Русский (родной)
- Английский (В1 / разговорный, чтение документации)

Образование

Информационные технологии в дизайне, специалист

Сентябрь 2008 - июнь 2013

Санкт-Петербургский политехнический университет Петра Великого

Обучение по программе студенческого обмена

Февраль 2012 - июнь 2012

L'École de design Nantes Atlantique

Опыт

• Веб-разработчик

Сентябрь 2022 - н. в. • Самозанятость / Удаленно

- разработка сайтов и приложений
- верстка, посадка на CMS
- UI/UX-дизайн

Middle Frontend Developer

Октябрь 2017 - сентябрь 2022 • Evernet / Офис

С 2022 года участвовала преимущественно в проектах для компании Bright Rich.

Обязанности:

- расширенная область ответственности внутри компании;
- участие во всех этапах разработки проекта: дизайн, создание шаблонов с версткой для CMS, наполнение контентом, настройка модулей для вывода клиентского контента в админке, сопровождение и внедрение новых функций после запуска;
- внесение небольших правок на бэкенде (РНР);
- взаимодействие с командой клиента (дизайнеры, маркетологи);
- проведение юзабилити-аудитов

Junior frontend-разработчик + UI/UX-дизайнер

Октябрь 2016 - сентябрь 2017 • Evernet / Офис

- расширенная область ответственности внутри компании;
- адаптивная верстка по собственным и клиентским макетам;
- работа в команде с fullstack-разработчиком
- поддержка проектов: дизайн и верстка новых компонентов, оптимизация существующих компонентов, устранение багов.

Web-дизайнер

Февраль 2016 - сентябрь 2016 • Evernet / Офис

- разработка дизайн-макетов для новых сайтов
- редизайн существующих сайтов клиентов
- поддержка готовых проектов (работа с контентом, внесение правок)
- + 2 года в сфере полиграфии